臺灣臺北地方法院民事簡易判決
110年度勞簡字第80號
原      告  李宗穎  
訴訟代理人  黃冠嘉律師
被      告  台灣力德信息科技有限公司

法定代理人  吳文杰（GOH BOON KI AT EIMER）

訴訟代理人  周仲鼎律師
上列當事人間請求損害賠償事件，本院於民國110年12月15日言
詞辯論終結，判決如下：
    主  文
原告之訴及假執行之聲請均駁回。
訴訟費用由原告負擔。
    事實及理由
壹、程序方面：
    按訴狀送達後，原告不得將原訴變更或追加他訴，但請求之
    基礎事實同一、擴張或減縮應受判決事項之聲明、不甚礙被
    告之防禦及訴訟之終結者，不在此限，民事訴訟法第255條
    第1項第2款、第3款、第7款分別定有明文。查本件原告原起
    訴聲明：被告應給付原告新臺幣（下同）232,300元。嗣於
    民國110年7月5日具狀變更聲明為：㈠被告應給付原告642,30
    0元，及其中232,300元自起訴狀繕本送達翌日起，其中410,
    000元自追加訴之聲明狀繕本送達翌日起，均至清償日止，
    按週年利率5%計算之利息；㈡願供擔保，請准宣告假執行；
    又於110年12月8日追加請求權基礎，此有民事追加訴之聲明
    暨陳報狀、民事準備書（二）狀附卷可稽（見卷第19頁、第
    161頁），核其先後請求之基礎事實同一，而就原告變更請
    求金額部分，則屬擴張應受判決事項之聲明且不甚妨礙被告
    之防禦及訴訟之終結，均與前揭規定相符，自應准許。
貳、實體方面：
一、原告起訴主張：
  ㈠原告原任職於Wipro,contracted to Google擔任test engine
    er，於110年2月1日接獲Aptly Technology Corporation（
    下稱Aptly公司）之Microsoft派遣職缺邀請，經面試後，於
    110年2月10日收受錄取通知及待遇與福利說明，而原告因即
    將於110年8月底前往美國攻讀碩士班，遂於110年2月11日婉
    拒該職位，然Aptly公司仍於110年2月16日以電子郵件通知
    原告願意提供工作，讓原告學業與生涯規劃得以兼併，且原
    告得以離線工作方式為之，經原告多次與Aptly公司確認上
    開條件後，於110年2月23日決定接受職缺，且為配合原任職
    公司須於兩週前提出辭呈之規定，原告遂立即辭職，以配合
    110年3月9日新職上任。詎原告於110年2月25日接獲Aptly公
    司告知因美國Microsoft取消遠端工作之可能性而取消此工
    作機會，此已傷害到原告工作權及出國前應得之薪水，且因
    被告為Aptly公司在臺代理公司，原告乃對被告申請勞動調
    解，惟因被告未出席而調解不成立。
  ㈡原告於110年2月23日收受被告僱傭契約之要約，要求原告於1
    10年2月25日前回覆是否同意且須終止與前雇主之僱傭關係
    ，原告為此承諾該錄取通知並同意前往報到，兩造間勞動契
    約即已成立生效，惟被告竟在原告自前公司離職後反悔並取
    消錄取，被告顯已違約，原告自得依民法第227條、第216條
    規定請求損害賠償。而原告預計自110年3月9日至110年8月7
    日間受僱於被告，以兩造約定月薪43,000元計算，則被告應
    給付原告薪資215,000元【計算式：43,000×5＝215,000】，
    並應為原告提繳勞工退休金13,170元【計算式：43,900×5×6
    %＝13,170】及健保自負額4,130元【計算式：826×5＝4,130】
    ，共計232,300元。另被告允諾原告最少聘僱1年之薪資，則
    被告自應賠償原告該所失利益，就此部分，原告暫先請求41
    0,000元。另被告為從事跨國人力仲介之公司，自當知悉美
    國聯邦之法令，而原告已告知被告赴美讀書之事，倘外籍留
    學生不得工作，則兩造間契約以不能之給付為標的而無效，
    依民法第247條第1項規定，被告亦應對原告負賠償責任。爰
    先位依民法第216條、第227條規定，備位依民法第247條第1
    項規定請求被告損害賠償。
  ㈢並聲明：
　⒈被告應給付原告642,300元，及其中232,300元自起訴狀繕本
    送達翌日起，其中410,000元自追加訴之聲明狀繕本送達翌
    日起，均至清償日止，按週年利率5%計算之利息。
　⒉願供擔保，請准宣告假執行。　
二、被告則以：
　㈠被告為人力資源服務公司，負責為外商公司仲介相關人才。
    而原告於110年2月1日參加Aptly公司之面試，經Aptly公司
    同意錄取，原告因而於110年2月23日至被告公司簽屬Letter
     of Appointment（下稱系爭勞動契約），並約定到職日為1
    10年3月9日。嗣Aptly公司將系爭勞動契約遞交予美國總公
    司法規人員審核，發現原告明知其即將赴美國芝加哥大學就
    讀，且其所取得之美國居留簽證為F-1級別，依照美國芝加
    哥大學内部規定及美國聯邦法規法典規定，留學生須完成第
    一學年後方得申請校外就業，且每週工作時數不得超過20小
    時等情事，卻未向被告說明，已違反系爭勞動契約第1項約
    定「All the information you provided must be true an
    d accurate.（您提供的所有信息必須真實且準確）」；又
    依系爭勞動契約第3項約定「You must terminate any prev
    ious employment relationship and be under no other e
    mployment obligation.（您必須終止舆前雇主的僱傭關係
    並且沒有其他僱傭）」，兩造間勞動契約成立時，原告應終
    止任何先前之僱傭關係，若原告仍任職於其他公司，兩造間
    勞動契約即未成立，故原告簽署系爭勞動契約時，既未與前
    公司終止僱傭關係，且直至110年3月8日方離職，系爭勞動
    契約自屬無效；再依系爭勞動契約第4項約定「Successful 
    passing a background check and reference verificatio
    n by the Company.（成功地通過本公司的背景調查和參考
    ）」可知，兩造簽署系爭勞動契約時，尚未即必然已經完成
    聘僱，原告仍須通過後續公司之背景調查及考核後，確認原
    告並無其他不適任之情形時，兩造間僱傭關係方會成立，則
    為免觸犯美國法律影響原告就學權益及Aptly公司相關形象
    ，故Aptly公司於110年2月25日通知原告因審核未通過而不
    予聘用。原告既已違反系爭勞動契約第1項、第3項、第4項
    約定，則兩造間僱傭關係即未成立。兩造間既無僱傭關係，
    即無任何債權債務關係存在，原告自未因此受有損害，且原
    告雖於110年3月8日自原公司離職，惟被告並無另行要求原
    告不得再尋工作，是原告逕向被告請求薪資損害232,300元
    及所失利益410,000元，均無理由。
　㈡退步言之，縱認兩造間已於110年2月23日達成合意而成立僱
    傭關係，惟依系爭勞動契約約定，原告明知其若於美國留學
    第一學年有校外工作為非法行為，卻未告知被告，已違反系
    爭勞動契約第1項、第3項、第4項約定，故被告於110年2月2
    5日因可歸責於原告之事由解除兩造間僱傭關係，自屬合法
    。再退步言之，縱認被告應給付原告工資，然被告已於110
    年2月25日終止兩造間僱傭關係，原告在職期間僅2天，原告
    請求繼續任職5個月之薪資及半年薪資之所失利益，亦無理
    由。另原告自始即無坦然揭露其自身之所有相關資訊，更無
    告知被告其所就讀之學校早已明定相關工作規定，原告確有
    重大過失，本案實無民法第247條第1項之適用。
　㈢並聲明：
　⒈原告之訴駁回。
　⒉如受不利判決，願供擔保，請准宣告免為假執行。
三、得心證之理由：
　　原告主張兩造於110年2月23日僱傭契約成立並生效，被告卻
    反悔違約，致原告受有損害，並以系爭勞動契約、離職證明
    等為據，向被告請求損害賠償，被告則否認並抗辯如前，則
    本件爭點厥為：㈠系爭勞動契約是否已成立生效？㈡原告請求
    被告賠償642,300元，有無理由？茲論述如下：
　㈠系爭勞動契約是否已成立生效？　
　⒈按當事人互相表示意思一致者，無論其為明示或默示，契約
    即為成立。民法第153條第1項定有明文。次按契約之成立，
    須有要約與承諾二者意思表示一致之事實始足當之，若無此
    事實，即契約尚未合法成立，自不發生契約之效力（最高法
    院88年度台上字第661號判決意旨參照）。從而，倘當事人
    一方之要約與他方之承諾意思表示一致時，契約即為合法成
    立，雙方當事人即應受該契約之拘束。查，原告於110年2月
    23日接獲系爭勞動契約之要約，表示提供其自動化測試工程
    師之職位予原告，原告當日於系爭勞動契約簽名，並約定到
    職日為110年3月9日，年薪為82 萬元等情，有系爭勞動契約
    1份在卷可憑（見新北地院勞簡字卷第17-21頁、本院勞簡字
    卷第29-33頁）。揆諸前開說明，堪認兩造就系爭勞動契約
    所列聘用條件，意思表示已達成一致，兩造間之契約關係已
    合法成立，此節首堪認定。
　⒉次按附停止條件之法律行為，於條件成就時，發生效力，為
    民法第99條第1項所明定。又法律行為之附停止條件，係指
    該法律行為效力之發生，繫於將來、客觀、不確定的事實之
    成就（最高法院96年度台上字第848號判決意旨參照）。本
    件系爭勞動契約內容包函：「This offer of employment i
    s contingent upon the following conditions:⒈ All the
     information you provided must be true and accurate;
    ⒉You must pass a pre-employment medical check prior 
    to commencing work;⒊You must terminate any previous 
    employment relationship and be under no other employ
    ment obligation;⒋Successful passing a background che
    ck and reference verification by the Company;⒌ Your 
    signing of acceptance of this letter of appointment 
    before 25th February 2021;⒍Your signing of,immediate
    ly after employment,"Confidentiality & Non-Circumven
    tion Agreement".Failure to complete any of the above
    -mentioned conditions will render this offer null an
    d void.（此工作機會須滿足以下條件為前提：1.您提供的
    所有信息必須真實且準確；2.您必須在就職前通過就職前體
    檢；3.您必須終止舆前雇主的僱傭關係並且沒有其他僱傭義
    務；4.成功地通過本公司的背景調查和參考驗證；5.本任命
    書簽署必須在在2021年2月25日之前完成；6.本任命簽署完
    成後即受制於“保密和非規避協議”。未能完成上述任何條件
    將視同此合約無效。）」此有系爭勞動契約及中譯文1份在
    卷可憑（見本院卷第29頁、第75頁），由上開約定之內容觀
    之，兩造間法律關係附有應完備系爭勞動契約所載事項（即
    前開6項條件）之停止條件，原告始能取得系爭勞動契約之
    自動化測試工程師職位，兩造勞動契約始生效。
　⒊系爭勞動契約所載之6項條件中第4項規定「Successful pass
    ing a background check and reference verification by
     the Company.（成功地通過本公司的背景調查和參考驗證
    ）」，係指被告需就原告之任用為背景調查及相關審核，而
    本件被告於110年2月23日提供系爭勞動契約予原告簽立時，
    同時告知原告需進行背景調查，翌日（即24日）再次告知原
    告背景調查需5至7天之時間，此有原告與被告員工間之通訊
    軟體LINE對話稱：「Juni Wu（即被告員工）：我今天給你
    出offer.About 2 weeks.Background check clear.」，經
    原告告知其已簽好系爭勞動契約後，被告告知原告「Joy（
    即被告員工）：好的哦William我們這邊的HR會幫你盡快pro
    cess background check 這個大概會需要5-7天左右」，此
    有對話紀錄翻拍照片1份在卷可憑（見本院卷第25頁），足
    見原告簽立系爭勞動契約後，被告依系爭勞動契約第4項之
    約定仍須進行原告之背景調查及審核，而經審核後察覺原告
    赴美攻讀芝加哥大學之身分，依美國相關法令規定，留學生
    第一年不得於校園外工作，因而認原告並未通過背景調查，
    則兩造系爭勞動契約因前開停止條件未成就而未生效乙節，
    即堪認定。原告雖主張被告早已知悉其赴美讀書一事，且係
    被告主動告知可提供其學業與工作兼容之方式，其始辭去原
    來的工作並簽署系爭勞動契約，並提出通訊軟體LINE對話紀
    錄1份為證（見本院卷第163頁），然前開過程縱然屬實，亦
    無從推翻系爭勞動契約中兩造合意契約生效附有停止條件之
    事實，是原告此部分主張亦難逕為其有利之認定。至被告抗
    辯系爭勞動契約因原告違反前開條件中第1、3、4項之約定
    而無效等語，然系爭勞動契約已因雙方意思表示一致而成立
    乙節，業如前述，被告抗辯契約無效云云，尚難認有理由。
　㈡原告請求被告賠償642,300元，有無理由？　
　  本件兩造間之僱傭契約關係既尚未生效，則原告依契約之債
    務不履行法律關係，請求被告賠償所受損害及所失利益共64
    2,300元，即屬無據。至原告備位主張被告以不能之給付為
    標的致契約無效，依民法第247條第1項規定請求被告損害賠
    償等語，惟兩造間之系爭勞動契約已成立而非無效乙節，業
    據本院認定如前，是原告此部分主張亦難認有理由，應予駁
    回。
四、綜上所述，原告先位主張依民法第227條之規定，請求被告
    賠償642,300元及法定遲延利息，備位主張依民法第247條第
    1項之規定請求被告賠償前開數額，洵屬無據，不應准許，
    爰予駁回，其假執行之聲請亦失所附麗，爰併駁回之。
五、本件事證已臻明確，兩造其餘之攻擊或防禦方法及所用之證
    據，經本院斟酌後，認為均不足以影響本判決之結果，爰不
    逐一論列，附此敘明。
六、訴訟費用負擔之依據：民事訴訟法第78條。　　
中　　華　　民　　國　　111  　年　　1　　月　 　7　　日
                  勞動法庭      法　官　陳威帆　　　
以上正本係照原本作成。
如對本判決上訴，須於判決送達後20日內向本院提出上訴狀。如
委任律師提起上訴者，應一併繳納上訴審裁判費。
中　　華　　民　　國　　111 　 年　　1　  月　 　7　　日
                                書記官　黃文芳